【裁判字號】    97,交簡上,93
【裁判日期】    970731
【裁判案由】    公共危險
【裁判全文】
臺灣臺北地方法院刑事判決            97年度交簡上字第93號
上  訴  人
即  被  告  甲○○
上列上訴人因被告公共危險案件，不服本院臺北簡易庭於中華民
國97年5月9日，以97年度北交簡字第659 號刑事簡易第一審判決
（起訴案號：臺灣臺北地方法院檢察署97年度偵字第4899號），
提起上訴，本院判決如下：
    主  文
上訴駁回。
    事  實
一、甲○○明知酒後不得駕車，於民國97年2月9日21時至23時許
    ，在臺北市○○○路○ 段附近某卡拉OK店內，飲用紅酒約半
    瓶之酒類，因酒精之作用，造成知覺及肢體協調反應能力均
    受影響，已達不能安全駕駛動力交通工具之程度，竟仍執意
    駕駛車牌號碼8C─4425號自用小客車自上開地點出發，沿臺
    北市○○○路行駛，欲返回其位於臺北市○○區○○街2 段
    81號10樓之1 之住處。嗣於同日23時40分許，途經臺北市中
    正區○○○路○ 段34巷口，不慎撞及賈宗壑所駕駛車號DJ─
    5932號自用小客車（無人傷亡）而肇事，經警到場處理，測
    得其呼氣酒精濃度達每公升0.79毫克，始查悉上情。
二、案經臺北市政府警察局中正分局報告臺灣臺北地方法院檢察
    署檢察官偵查聲請簡易判決處刑。
    理  由
壹、證據能力部分
    本院認定事實所引用之下列卷證資料（包含供述證據、文書
    證據等證據），並無證據證明係公務員違背法定程序所取得
    ，且被告、檢察官於本院準備程序、審判期日中對於提示之
    卷證，就證據能力均未表示爭執，迄至言詞辯論終結前亦未
    再聲明異議，又卷內之文書證據，經核亦無刑事訴訟法第15
    9條之4之顯有不可信之情況與不得作為證據之情形，本院審
    酌上開證據資料製作時之情況，尚無違法不當及證明力明顯
    過低之瑕疵，亦認為以之作為證據應屬適當，是依刑事訴訟
    法第159條至第159條之5 規定，所引用之卷證所有證據（包
    含供述證據、文書證據等證據），如下揭所示均有證據能力
    ，合先敘明。
貳、實體方面
一、上揭事實，業經被告甲○○警詢、偵查及本院審訊時均坦承
    不諱（見偵卷第6至7頁、第35至36頁及本院97年7月8日準備
    程序筆錄及97年7 月22日審判筆錄），並有酒精濃度測試單
    、測試觀察紀錄表、臺北市政府警察局舉發違反道路交通管
    理事件通知單影本及生理平衡檢測表、道路交通事故現場圖
    、談話紀錄表、現場照片、被告普通大客車駕駛執照、呼氣
    酒精測試器檢定合格證書附卷可佐（見偵卷第15至27頁）。
    而按刑法第185條之3規定所謂「不能安全駕駛」，係抽象危
    險犯，並不以發生具體危險為必要，對於呼氣酒精濃度已達
    每公升0.55毫克（0,55亳克／公升）以上，肇事率為一般正
    常人之10倍，認為已達不能安全駕車之標準，此有88年9 月
    18日中央警察大學交通學系暨交通管理研究所教授蔡中志研
    究與製表之「酒精濃度與肇事關係」可查，故應為絕對不能
    安全駕駛動力交通工具；而就醫學文獻所知，酒精對人體造
    成之影響，於呼氣時酒精濃度達每公升0.25毫克（約合體內
    血液中酒精濃度50亳克／公升或百分之0.05）即會輕度中毒
    ，造成輕度協調功能降低，呼氣酒精濃度達每公升0,5 毫克
    時（約合體內血液中酒精濃度100亳克／公升或百分之0.1）
    屬輕到中度中毒症狀，出現反應較慢、感覺減低、影響駕駛
    之狀況，又飲酒後一小時許，其體內血液酒精濃度可達最高
    ，飲酒一小時後其體內之酒精濃度隨即消減，此亦分別有行
    政院國軍退除役官兵輔導委員會臺北榮民總醫院88年8月5日
    （八八）北總內字第2686 8號函、台北醫學院附設醫院精神
    科主任蔡尚穎「酒精對人體生理與行為之影響」一文意旨可
    佐。本件被告於97年2月9日21時至23時許，飲用酒類達呼氣
    酒精濃度達每公升0.79毫克程度，並因此不慎撞及賈宗壑所
    駕駛車號DJ─5932號自用小客車而肇事，應認已達不能安全
    駕駛動力交通工具之程度，是本件事證明確，被告犯行堪以
    認定，應依法論科。
二、核被告所為，係犯刑法第185條之3服用酒類不能安全駕駛動
    力交通工具而駕駛罪。原審認被告罪證明確，因而援引刑事
    訴訟法第449條第1 項前段、第3項、第454條第2項，刑法第
    185條之3、第42條第3項前段，刑法施行法第1條之1第1項，
    量處被告罰金新臺幣12萬元，並諭知如易服勞役之折算標準
    以新臺幣1千元折算1日，本院審酌被告明知不勝酒力仍貿然
    駕車對自己及其他人所生危害可能性頗高，不慎撞及賈宗壑
    所駕駛車號DJ─5932號自用小客車而肇事，並已與被害人賈
    宗壑和解，有被告所提之和解書影本乙紙在卷可稽；復參酌
    被告素行狀況、犯罪原因、家境、教育程度、工作狀況、犯
    後態度、其行為對交通安全所造成不利影響等一切情狀，經
    核原審認事用法均無不合，量刑亦屬妥適。被告上訴意旨陳
    稱原審量刑過重，希望體恤伊照顧前配偶中度精神障之家庭
    經濟不富裕，負擔沈重等因素，惟刑之量定乃事實審法院之
    職權，原審既已審酌被告犯罪之情狀，而在法定刑範圍量處
    ，即難指有量刑過輕之失衡（最高法院72年台上字第6696號
    判例意旨參照）；又查被告於97年2月9日21時至23時許，在
    臺北市○○○路○ 段附近某卡拉OK店內，與好友相聚暢飲紅
    酒之際，竟漠視家有前配偶中度精神障待照顧，放任個人僅
    重視好友相聚飲酒，置個人酒後駕車將致生危害其他用路人
    交通安全於度外，全然不顧政令宣導及各類媒體廣為介紹傳
    達各界週知多年之酒醉駕車之危害及酒後不應駕車、駕車不
    喝酒之觀念，況被告年紀66歲許，就此應有相當之認識，詎
    其明知飲酒後已不能安全駕駛，猶駕車行駛，顯心存僥倖，
    並缺乏尊重其他用路人生命、財產安全之觀念，並因此肇事
    ，足見其自我節制飲酒習性及尊重交通往來行安有待加強，
    是本件不宜諭知緩刑之宣告，被告上訴意旨請求宣告緩刑云
    云，為無理由。綜上，被告以前開情詞指摘原判決不當云云
    ，經核均無理由，應予駁回。
據上論斷，應依刑事訴訟法第455 條之1第1項、第3項、第368條
，判決如主文。
本案經檢察官王育珍到庭執行職務。
中    華    民    國    97    年    7     月    31    日
                  刑事第十六庭  審判長法  官  蔡守訓
                                      法  官  徐千惠
                                      法  官  施添寶
以上正本證明與原本無異。
本件不得上訴。
                                      書記官  陳弘文
中    華    民    國    97    年    7     月    31    日
附錄本案論罪科刑法條全文
刑法第185條之3
服用毒品、麻醉藥品、酒類或其他相類之物，不能安全駕駛動力
交通工具而駕駛者，處一年以下有期徒刑、拘役或三萬元以下罰
金。


司法院資訊處製作；財團法人民間司法改革基金會備份。
